Ingeniero Mario Jasso Tinoco

Ingeniero en Tecnologías de la Información y Comunicación

Quiero seguir creciendo y estoy en proceso de obtener mi primer scrum fundamentals para la dirección agil de equipos de trabajo en el ambito de la tecnología. Posteriormente, me prepararé para obtener el master. Además de seguir aprendiendo cosas nuevas, y de adaptarme a los cambios de manera rápida y con la experiencia que tengo, se que puedo lograrlo.

EXPERIENCIA

Santa Fe *Feb* 2019 - Jun 2021

Analista Jr - HOME OFFICE CIBERCOM

Desarrollo de sistemas web app:
Buffet de abogados.
Industrial Metalurgia.
Desarrollo de conexiones con sistemas legados.
Analisis y trackeo con mainframe.
Desarrollo de IBM Broker.
Conexión de base de datos así como desarrollo PL/SQL.
Desarrollo API REST SOAP

Tecnologías aprendidas

Java Script
Jquery
Aws
Vue Js
MySQL
Cobol
MongoDB
Maria DB
SQL Server
NodeJs
ExpressJs

InsurgentesJun 2021 - Oct 2023

Analista FullStack - HOME OFFICE **E-VANGELIUM**

Dirección de equipos de trabajo siguiendo metodología scrum.

Desarrollo de proyectos con django.

Bases de datos con MySQL y SQLite.

Creación de proyectos importantes para venta de servicios financieros.

Sitio de pago de impuestos.

Sitio marketplace.

Sitio para registro de nuevos prospectos.

Desarrollo para firma electrónica.

Tecnologías Aprendidas Python Azure Django SQLite JavaScript React Js

JavaScript Alpine

Linux

Desarrollo API REST

Insurgentes Sur *Dic* 2023 - Actualmente

Desarrollador de ServiceNow - HOME OFFICE **IKUSI**

Creación de encuestas con Herramienta servicenow Creación de módulo mobile app para dispositivos inteligentes Desarrollo de reglas de negocios Desarrollo de Client Scripts Desarrollo de Business Rules Desarrollo de API REST Módulo ITSM Módulo CSM

Aprendizajes:
Dirección de equipos
Desarrollo de proyectos de inicio.
Desarrollo con JavaScript

EDUCACIÓN

UTFV 2015 - 2020

IngenieríaUniversidad Tecnológica Fidel Velázquez

CERTIFICADOS Y CURSOS

Ingeniería

Certificado UX-UI Desarrollo con JavaScript Desarrollo con Python Desarrollo con VUEJS Desarrollo de ServiceNow Administración de ServiceNow



INFORMACIÓN DE CONTACTO

- Nicolás Romero,Estado de México
- 55-2798-4005
- Universidad Tecnológica Fidel Velázquez **Titulado**

Habilidades

Dirección de equipos
Habilidades blandas
Inglés básico
Aprendizaje rápido
Empatía